臺灣臺中地方法院民事判決　　　　　　 98年度簡上字第185號
上　訴　人　呂達芳
訴訟代理人　熊賢祺律師
被上訴人　　陳神章
上列當事人間請求返還土地等事件，上訴人對於中華民國98年6
月24日本院沙鹿簡易庭97年度沙簡字第610號第一審簡易判決提
起上訴，經於民國99年12月24日言詞辯論終結，本院合議庭判決
如下：
    主    文
原判決關於駁回上訴人後開第二項之訴部分並本訴之訴訟費用負
擔之裁判廢棄。
被上訴人應將坐落臺中市○○區○○段五四六地號土地上如附件
內政部國土測繪中心民國九十六年十一月二十三日鑑定圖所示「
E-F-G-R-Q-E」各點連線範圍之土地（面積二平方公尺）返還上
訴人。
其餘上訴駁回。
第一審本訴之訴訟費用新臺幣柒仟玖佰參拾元，由被上訴人負擔
新臺幣壹仟肆佰肆拾貳元，另由上訴人負擔新臺幣陸仟肆佰捌拾
捌元。
第二審訴訟費用新臺幣壹萬壹仟零捌拾伍元，由被上訴人負擔新
臺幣貳仟壹佰陸拾參元，另由上訴人負擔新臺幣捌仟玖佰貳拾貳
元。
    事實及理由
壹、上訴人（即原審原告兼反訴被告）方面：
  一、本訴上訴聲明：
      （一）原判決駁回上訴人請求被上訴人應將坐落臺中縣大
            甲鎮○○段五四六地號土地（下稱系爭五四六地號
            土地）上如附件內政部國土測繪中心96年11月23日
            鑑定圖（下稱鑑定圖）所示：「J-K-B-A-J」、「C
            -L-Q-E-D-C」、「E-F-G-R-Q-E」、「Q-M-N-G-R-Q
            」及「N-O-P-I-H-N」各點連線範圍土地返還上訴
            人之本訴裁判廢棄。
      （二）前項廢棄部分，被上訴人應將系爭五四六地號土地
            上如附件鑑定圖所示：「J-K-B-A-J」、「C-L-Q-E
            -D-C」、「E-F-G-R-Q-E」、「Q-M-N-G-R-Q」及「
            N-O-P-I-H-N」各點連線範圍土地返還上訴人。
      反訴上訴聲明：
      （一）原判決就被上訴人所提反訴，所為不利於上訴人之
            反訴部分併反訴訴訟費用負擔暨假執行之裁判均廢
            棄。
      （二）被上訴人在第一審所為之反訴及假執行之聲請均駁
            回。
  二、陳述：
      （一）上訴人於原審起訴聲明：被上訴人應將如附件鑑定
            圖所示「J-K-B-A-J」、「C-L-Q-M-N-G-F-E-D-C」
            及「N-O-P-I-H-N」各點連線範圍土地返還上訴人
            ，另訴請確認上訴人所有之系爭五四六地號土地與
            被上訴人所有之同段五三四地號土地之界址為如附
            件鑑定圖所示之「C-L-Q-M-N-O-P」各點連線。另
            陳稱：
            (1)、本件為請求交還土地之訴，與確認界址之訴之
                訴訟標的不同，非屬同一案件，本件不受鈞院
                96年度沙簡字第54號及97年度簡上字第178號
                確認界址事件確定判決之既判力所拘束。
            (2)、系爭五四六地號土地為上訴人所有，同段五三
                四地號土地為被上訴人所有，應以實際土地占
                有狀況及土地使用沿革作為判斷土地經界之依
                據。系爭五四六地號土地自49年間，占有使用
                狀況迄今均無改變，故系爭五四六地號土地與
                同段五三四地號土地之界址應以鑑定圖所示「
                J-K-C-L-Q-M-N-O-P」連線為界線。
            (3)、依司法院大法官釋字第374號解釋所示：地政
                機關依土地法第46條之1至第46條之3規定所為
                地籍圖重測，無增減人民私權之效力，有爭執
                之土地所有權人得依法提起民事訴訟請求解決
                ，法院應就兩造之爭執，依調查證據之結果予
                以認定，不得以原先指界有誤，訴請另定界址
                為顯無理由，而為敗訴之判決。可知，土地重
                測結果確定者，尚得提起確定界址之訴訟，以
                求確定其界址，故土地重測結果確定之界線，
                並無增減人民私權之效力，不得即憑為確定之
                界址認定。
            (4)、被上訴人無權占有系爭五四六地號土地如鑑定
                圖所示「J-K-B-A-J」、「C-L-Q-M-N-G-F-E-D
                -C」及「N-O-P-I-H-N」連線部分位置，上訴
                人爰依民法第767條前段之規定，請求被上訴
                人返還。
      （二）上訴人就原判決駁回其訴請被上訴人應將系爭五四
            六地號土地上如附件鑑定圖所示：「J-K-B-A-J」
            、「C-L-Q-E-D-C」、「E-F-G-R-Q-E」、「Q-M-N-
            G-R-Q」及「N-O-P-I-H-N」各點連線範圍土地返還
            之部分本訴裁判，及不利於其之反訴裁判，提起上
            訴，並於上訴程序中陳稱：
            (1)、按訴訟法上同一事件，指當事人同一、訴訟標
                的同一、應受判決事項之聲明相同、相反或可
                代用者。訴訟標的是否同一之判斷為：訴訟標
                的相同、訴之聲明相同相反或可以代用、當事
                人相同，只要有一不符，其訴訟標的即不相同
                ；又確認之訴之判決僅止於確認法律關係存在
                或不存在，判決確定後僅生確定力，而無給付
                之執行力，是以確認之訴不包括給付之訴之效
                力。本件上訴人前以「確認界址」而為訴之聲
                明，其後以拆除地上物返還土地為訴之聲明提
                起本件給付之訴，兩者聲明不同，不可代用，
                前訴訟確認界址之效力並不及於本訴訟之給付
                效力，不能認為有重複起訴之情事。原審判決
                理由第4頁本訴第3項與第4項僅略謂：「界址
                既經…判決確定…顯係就已經確定判決裁判之
                同一事件更行起訴…，應予駁回。」而未就給
                付之訴部分為審酌，自非適法。本件上訴人前
                所提起之確認界址之訴，雖有部分受敗訴判決
                確定，然再行提起本件給付之訴，並不違反一
                事不再理之原則。
            (2)、查如附件鑑定圖所示「C-L-Q-M-N-G-F-E-D-C
                」各點連線範圍內之「E-F-G-R-Q-E」各點連
                線範圍土地部分，業經鈞院97年度簡上字第17
                8號民事判決確認為上訴人所有之系爭五四六
                地號土地之範圍，故上訴人請求被上訴人返還
                土地之給付主張中，就如附件鑑定圖所示「E-
                F-G-R-Q-E」各點連線範圍部分所為請求，應
                有理由。原審未審酌上訴人請求返還之土地中
                含有如附件鑑定圖所示「E-F-G-R-Q-E」各點
                連線範圍，竟將上訴人請求被上訴人返還土地
                之本訴，全部予以駁回，顯非適法。
            (3)、界址有爭議時，得參考鄰地界址、現使用人指
                界、參照舊地籍圖及地方習慣等，以為施測之
                依據，土地法第46條之2第1項定有明文。上訴
                人自49年間起即買受並世居在系爭五四六地號
                土地上，使用範圍如如附件鑑定圖所示「J-K-
                B-C-L-Q-M-R-N-O-P-I-A-J」各點連線範圍，
                並於61年間為正式登記該原先所買受之土地面
                積51.023坪而製收據。鈞院96年度沙簡字第54
                號判決第7頁末記載：「…由此觀之，兩造所
                有之相鄰土地雖經地籍重測，但使用現狀並無
                任何改變，此等客觀情事，自得憑為確定系爭
                土地經界之依據…」，可知兩造間就現實土地
                之占有及使用收益，自49年迄今並無改變，且
                與訴外人蔡宇恭於70年1月至3月間實地測量所
                作成之界址及範圍大致相同，僅其中之「J點
                」位置有異，依其實測及使用狀況，「P-J」
                間線段應為14米，「J點」位置應在同段535地
                號左下角處，倘依如附件鑑定圖所示之「J點
                」者，則「P-J」間僅有12.9米，導致須拆除
                部分房屋。當初臺中縣大甲地政事務所人員王
                文企圖向上訴人索賄不成，乃拒不使用訴外
                人蔡宇恭實測界址所作之圖，始致衍生後續界
                址爭議。可見現今之地籍圖謄本所載之資料有
                誤。從而，兩造間之土地經界，應以占有狀況
                及使用沿革之範圍為準。倘依如附件鑑定圖所
                示之「A-B-C-D-E-F-G-H-I」各點連線而為系
                爭土地之經界，則上訴人所有坐落於系爭土地
                上房屋將無法使用，且無通路可供出入，原判
                決所憑之測量依據，顯屬有誤等語。
貳、被上訴人（即原審被告兼反訴原告）方面：
  一、上訴聲明：上訴駁回。
  二、陳述：
      （一）被上訴人於原審中就本訴部分答辯聲明：上訴人之
            訴駁回。另於原審中提起反訴，反訴聲明：上訴人
            應將如附件鑑定圖所示「C-L-Q-M-N-G-F-E-D-C」
            及「N-O-P-I-H-N」各點連線範圍土地內之地上物
            拆除，並將各該部分土地交還被上訴人。另陳稱：
            (1)、上訴人原審起訴狀中訴之聲明第2項請求確認
                界址之訴訟標的，與鈞院97年度簡上字第178
                號確定界址判決之訴訟標的相同，應為確定判
                決之效力所及。又依重測後地籍圖及如附件鑑
                定圖所示「A-B-C-D-E-F-G-H-I」各點連線，
                為上訴人所有之系爭五四六地號土地與被上訴
                人所有之同段五三四地號土地之界址，因此上
                訴人所指稱之「J-K-B-A-J」、「C-L-Q-E-D-C
                」、「E-F-G-R-Q-E」、「Q-M-N-G-R-Q」及「
                N-O-P-I-H-N」各點連線範圍土地，均屬被上
                訴人所有，上訴人請求被上訴人交還土地，毫
                無根據。
            (2)、如附件鑑定圖所示「A-B-C-D-E-F-G-H-I」各
                點連線既為兩造間之土地重測後之經界線，並
                依土地法第46條之3規定，公告30日，上訴人
                未於公告期間內聲請複丈或提出異議，自不能
                再行主張該經界線以外之土地為其所有。是如
                附件鑑定圖所示「C-L-Q-E-D-C」、「E-F-G-R
                -Q-E」、「Q-M-N-G-R-Q」及「N-O-P-I-H-N」
                各點連線範圍土地，均位於被上訴人所有之同
                段五三四地號土地之內，上訴人在其上裝設鐵
                皮圍籬，無權占有上開土地，被上訴人爰依民
                法第767條前段之規定，提起反訴，請求上訴
                人返還各該部分土地。
      （二）被上訴人另於上訴程序中補稱：
            (1)、上訴人原審訴之聲明第2項請求確認土地界址
                ，為97年度簡上字第178號確定判決效力所及
                。另上訴人訴之聲明第1項請求被上訴人交還
                土地部分，原判決第4頁倒數第9行起，業已載
                明兩造間之土地界址既經判決確定，上訴人請
                求被上訴人返還「J-K-B-A-J」、「C-L-Q-M-N
                -G-F-E-D-C」及「N-O-P-I-H-N」土地，即屬
                無據，而予駁回。自係就上訴人所提起之「給
                付之訴」部分而為審酌。
            (2)、上訴人上訴理由另指稱：如附件鑑定圖所示「
                E-F-G-R-Q-E」各點連線範圍土地，依原審之
                判斷，上訴人有在如附件鑑定圖所示之「C-L-
                Q-M-N-G-F-E-D-C」及「N-O-P-I-H-N」各點連
                線上裝設鐵皮圍籬，並占用如附件鑑定圖所示
                「C-L-Q-M-N-G-F-E-D-C」及「N-O-P-I-H-N」
                各連接線範圍內之土地，則上訴人所有之系爭
                54 6地號內之如附件鑑定圖所示「E-F-G-R-Q-
                E」各點連線範圍內土地，亦應係在上訴人所
                設置之鐵皮圍籬之內，而為上訴人所占用，並
                非被上訴人所占用，上訴人自無請求被上訴人
                返還如附件鑑定圖所示「E-F-G-R-Q-E」各點
                連線範圍土地之實益。
            (3)、上訴人對其所有之系爭五四六地號土地與被上
                訴人所有之同段五三四地號土地之界址所為爭
                執，因為前述確定界址訴訟之確定判決既判力
                所及，自不得再提爭議，上訴人所另提出之買
                賣收據、大甲地政事務所90年地籍圖謄本及臺
                灣省地政處地籍圖謄本等證物，不僅未能證明
                其主張為真實，更不能動搖原確定界址訴訟之
                判決效力，上訴人復未就原起訴聲明中之「確
                定界址」請求，提起上訴，當無再另行審酌界
                址所在之必要等語。
、原審審理結果，認上訴人所有之系爭五四六地號土地與被上
    訴人所有之同段五三四地號土地之界址，業經本院97年度簡
    上字第178號民事確定判決確定為如附件鑑定圖所示「A-B-C
    -D-E-Q-R-G-H-I」各點連線，而非上訴人所稱界址應為如附
    件鑑定圖所示「J-K-C-L-Q-M-N-O-P」各點連線。因而駁回
    上訴人所為被上訴人應返還如附件鑑定圖所示「J-K-B-A-J
    」、「C-L-Q-M-N-G-F-E-D-C」及「N-O-P-I-H-N」各點連線
    範圍土地之本訴給付請求，及有違一事不再理原則而駁回上
    訴人再為確認界址之主張。另就被上訴人所提反訴部分，則
    依如附件鑑定圖所示「A-B-C-D-E-Q-R-G-H-I」各點連線之
    界址，依民法第767條前段規定，判決上訴人（即反訴被告
    ）應將如附件鑑定圖所示「C-L-Q-E-D-C」（面積四平方公
    尺）、「Q-M-N-G-R-Q」（面積二平方公尺）及「N-O-P-I-H
    -N」（面積三平方公尺）各點連線範圍土地內之地上物拆除
    ，並將此部分土地返還被上訴人及依職權宣告假執行；至於
    如附件鑑定圖所示「E-Q-R-G-F-E」各點連線範圍土地之反
    訴主張部分，則以如附件鑑定圖所示「E-Q-R-G-F- E」各點
    連線範圍土地乃係坐落於上訴人（即反訴被告）所有之系爭
    五四六地號土地之內為由，駁回被上訴人此部分反訴之主張
    。
肆、本院得心證之理由：
  一、兩造所不爭執之事項：
      （一）坐落臺中市○○區○○段之系爭五四六地號土地為
            上訴人所有。
      （二）同段原五四五地號土地，本為被上訴人與訴外人經
            通建設股份有限公司所共有，現由被上訴人取得單
            獨所有。
      （三）同段原五三四地號土地，本為訴外人鄭天春所有，
            嗣由被上訴人取得所有，並與同段原五四五地號土
            地合併而成為現今之同段五三四地號土地。
      （四）上訴人前就「系爭五四六地號土地」與「同段原五
            四五及原五三四地號（現已合併之現今同段五三四
            地號）土地」間之經界，曾對被上訴人、訴外人鄭
            天春及經通建設股份有限公司提起確認界址之訴（
            由本院96年度沙簡字第54號、97年度簡上字第178
            號審理）。
      （五）本院96年度沙簡字第54號、97年度簡上字第178號
            民事界定界址確定判決，判認：
            (1)、系爭五四六地號土地與同段原五三四地號土地
                間之界址，為如附件鑑定圖所示之「A-B」連
                線。
            (2)、系爭五四六地號土地與同段原五四五地號土地
                間之界址，為如附件鑑定圖所示之「B-C-D-E-
                Q-R-G-H-I」各點連線。
  二、兩造間之爭點：
      （一）系爭五四六地號土地與合併後之現今同段五三四地
            號土地間之界址，應以何處為界？
            (1)、按為訴訟標的之法律關係，於確定之終局判決
                中經裁判者，當事人之一造以該確定判決之結
                果為基礎，而於新訴訟中用作攻擊防禦方法時
                ，他造應受其既判力之拘束，不得以該確定判
                決言詞辯論終結前所提出，或得提出而未提出
                之其他攻擊防禦方法，而為與該確定判決意旨
                相反之主張，此就民事訴訟法第400條規定趣
                旨觀之自明。
            (2)、查上訴人前就系爭五四六地號土地與同段原五
                四五及原五三四地號土地間之經界，對被上訴
                人、訴外人鄭天春及經通建設股份有限公司提
                起確認界址之訴，經本院96年度沙簡字第54號
                及97年度簡上字第178號民事確定判決，判認
                系爭五四六地號土地與同段原五三四地號土地
                間之界址，為如附件鑑定圖所示之「A-B」連
                線，另系爭五四六地號土地與同段原五四五地
                號土地間之界址，為如附件鑑定圖所示「B-C-
                D-E-Q-R-G-H-I」之各點連線，已如前述。兩
                造既均為本院96年度沙簡字第54號及97年度簡
                上字第178號民事確定判決之當事人，依法均
                應受上開確定界址判決之既判力所拘束。上訴
                人於原審中雖曾併為確認界址之訴之主張，惟
                已為原審以一事不再理為由而駁回其確定界址
                之訴在卷（見原審判決第4、5頁），上訴人於
                本件上訴程序中復陳稱此部分確認界址之訴不
                在所提起上訴之範圍（見本院98年9月2日準備
                程序筆錄）。則系爭五四六地號土地與現今合
                併後之同段五三四地號土地間之界址，自告確
                定，且係以如附件鑑定圖所示之「A-B」連線
                、及「B-C-D-E-Q-R-G-H-I」所示之各點連線
                ，為系爭五四六地號土地與現今合併後之同段
                五三四地號土地間之經界。從而，上訴人於上
                訴程序中再以其所自稱之占有狀況及過往使用
                沿革範圍為由，而主張系爭五四六地號土地與
                現今合併後之同段五三四地號土地間之經界為
                如鑑定圖所示之「C-L-Q-M-N-O-P」各點連線
                一語，自非有據。
      （二）如附件鑑定圖所示「J-K-B-A-J」、「C-L-Q-E-D-C
            」、「E-F-G-R-Q-E」、「Q-M-N-G-R-Q」及「N-O-
            P-I-H-N」各點連線範圍土地，為何人所有？上訴
            人請求被上訴人交還各該部分土地，有無理由？另
            被上訴人於原審所為反訴請求上訴人應交還此部分
            土地，是否有據？
            (1)、如前所述，上訴人所有之系爭五四六地號土地
                與被上訴人所有之現今合併後之同段五三四地
                號土地間之界址，既係以如附件鑑定圖所示「
                A-B」連線及「B-C-D-E-Q-R-G-H-I」各點連線
                為界。而非上訴人所主張之「J-K」連線及「B
                -C-L-Q-M-R-N-O-P」各點連線。從而：
                １、如附件鑑定圖所示「J-K-B-A-J」、「C-L
                    -Q-E-D-C」、「Q-M-N-G-R-Q」及「N-O-P
                    -I-H-N」各點連線範圍之土地，乃係位於
                    被上訴人所有之現今合併後之同段五三四
                    地號土地範圍之內，而為被上訴人所有。
                ２、如附件鑑定圖所示「E-F-G-R-Q-E」各點
                    連線範圍土地，則位於上訴人所有之系爭
                    五四六地號土地之內，應屬上訴人所有。
            (2)、按民法第767條第1項規定：所有人對於無權占
                有或侵奪其所有物者，得請求返還之。對於妨
                害其所有權者，得請求除去之。有妨害其所有
                權之虞者，得請求防止之。
                １、如附件鑑定圖所示之「J-K-B-A-J」、「C
                    -L-Q-E-D-C」、「Q-M-N-G-R-Q」及「N-O
                    -P-I-H-N」各點連線範圍之土地，既位於
                    被上訴人所有之現今同段五三四地號土地
                    範圍之內，而屬被上訴人所有。上訴人自
                    非如附件鑑定圖所示之「J-K-B-A-J」、
                    「C-L-Q-E-D-C」、「Q-M-N-G-R-Q」及「
                    N-O-P-I-H-N」各點連線範圍土地之所有
                    人，上訴人既非土地所有人，則其本於民
                    法第767條物上請求權之規定，訴請被上
                    訴人應將如附件鑑定圖所示「J-K-B-A-J
                    」、「C-L-Q-E-D-C」、「Q-M-N-G-R-Q」
                    及「N-O-P-I-H-N」各點連線範圍土地交
                    還上訴人，自非有理。原審駁回上訴人本
                    訴中就此部分所為交還土地之主張，核屬
                    有據。又被上訴人既為如附件鑑定圖所示
                    之「J-K-B-A-J」、「C-L-Q-E-D-C」、「
                    Q-M-N-G-R-Q」及「N-O-P-I-H-N」各點連
                    線範圍土地之所有人，則被上訴人於原審
                    中提起反訴，請求判令上訴人應將如附件
                    鑑定圖所示之「C-L-Q-E-D-C」、「Q-M-N
                    -G-R-Q」及「N-O-P-I-H-N」各點連線範
                    圍土地上之地上物拆除，並將如附件鑑定
                    圖所示「C-L-Q-E-D-C」、「Q-M-N-G-R-Q
                    」及「N-O-P-I-H-N」各點連線範圍土地
                    ，返還被上訴人，洵屬正當，原審為被上
                    訴人此部分反訴勝訴之裁判，亦無不當。
                ２、如附件鑑定圖所示之「E-F-G-R-Q-E」各
                    點連線範圍土地，因位於上訴人所有之系
                    爭五四六地號土地範圍之內，而為上訴人
                    所有。則上訴人依民法第767條第1項規定
                    ，對無權占有或侵奪其所有如附件鑑定圖
                    所示之「E-F-G-R-Q-E」各點連線範圍土
                    地者，自得請求返還之。經查，兩造對如
                    附件鑑定圖所示「E-F-G-R-Q-E」各點連
                    線範圍之土地，各自主張有所有權存在，
                    並於前案、原審及本院訴訟進行中，互為
                    請求及各自雇工依各自所自行認定之土地
                    所有權範圍，興建圍籬或行開挖及施設混
                    凝土基礎以行占有，有相關照片附卷及經
                    本院受命法官履勘現場製作勘驗筆錄及拍
                    照可稽。足認被上訴人對如附件鑑定圖所
                    示之「E-F-G-R-Q-E」各點連線範圍土地
                    ，確有所有之意並為占有之主張，是被上
                    訴人所辯並未占有如附件鑑定圖所示「E-
                    F-G-R-Q-E」各點連線範圍土地一語，尚
                    非可採。從而，上訴人本於如附件鑑定圖
                    所示之「E-F-G-R-Q-E」各點連線範圍土
                    地所有人之地位，訴請被上訴人返還如附
                    件鑑定圖所示之「E-F- G-R-Q-E」各點連
                    線範圍土地，應屬有據；原審駁回被上訴
                    人就如附件鑑定圖所示之「E-F-G-R-Q-E
                    」各點連線範圍土地之反訴主張，雖無不
                    當；惟原審一併駁回上訴人所為本訴中就
                    如附件鑑定圖所示之「E-F-G-R-Q-E」各
                    點連線範圍土地之返還主張，則非允當，
                    上訴人就如附件鑑定圖所示之「E-F-G-R-
                    Q-E」各點連線範圍土地所為被上訴人應
                    予返還之上訴，為有理由。
伍、綜上所述，如附件鑑定圖所示之「J-K-B-A-J」、「C-L-Q-E
    -D-C」、「Q-M-N-G-R-Q」及「N-O-P-I-H-N」各點連線範圍
    土地，為被上訴人所有；另如附件鑑定圖所示之「E-F-G-R-
    Q-E」各點連線範圍土地，則為上訴人所有。從而：
    一、原判決就如附件鑑定圖所示之「E-F-G-R-Q-E」各點連
        線範圍土地，所為被上訴人此部分反訴駁回之主張，雖
        無不當，惟原判決就上訴人本訴中所為被上訴人應將如
        附件鑑定圖所示「E-F-G-R-Q-E」部分土地返還上訴人
        之請求，亦予駁回，則有未洽，上訴意旨就此部分，求
        予廢棄改判，為有理由，爰由本院就此部分予以廢棄改
        判為如主文第一、二項所示。
    二、原判決駁回上訴人就如附件鑑定圖所示之「J-K-B-A-J
        」、「C-L-Q-E-D-C」、「Q-M-N-G-R-Q」及「N-O-P-I-
        H-N」各點連線範圍土地所為被上訴人應予返還之主張
        ，另就被上訴人反訴請求上訴人應將如附件鑑定圖所示
        之「C-L-Q-E-D-C」、「Q-M-N-G-R-Q」及「N-O-P-I-H-
        N」各點連線範圍土地之地上物拆除及返還此部分土地
        為有理由之判決及假執行之宣告，於法洵無不當，上訴
        人就如附件鑑定圖所示之「J-K-B-A-J」、「C-L-Q-E-D
        -C」、「Q-M-N-G-R-Q」及「N-O-P-I-H-N」各點連線範
        圍土地所為上訴及求予廢棄改判，為無理由，此部分上
        訴應予駁回。
    三、依民事訴訟法第87條規定，依職權而為總訴訟費用之裁
        判及確定本件訴訟費用額：第一審之本訴訴訟費用7,93
        0元，由被上訴人負擔1,442元，另由上訴人負擔6,488
        元（原判決就反訴訴訟費用3,200元所為上訴人即反訴
        被告負擔2,618元，及由被上訴人即反訴原告負擔582元
        之裁判，則予維持）；另第二審訴訟費用11,085元，則
        由被上訴人負擔2,163元，另由上訴人負擔8,922元。
陸、本件事證已臻明確，兩造其餘攻擊防禦方法與舉證，核與判
    決結果無影響，爰不逐一論述，附此敘明。
柒、據上論結，本件上訴為一部有理由，一部無理由，依民事訴
    訟法第436條之1第3項、第450條、第449條第1項、第79 條
    、第463條，判決如主文。
中    華    民    國   100    年    1     月    21    日
                  民事第四庭    審判長法  官  楊國精
                                      法  官  張國華
                                      法  官  林宗成
上正本證明與原本無異。
不得上訴
中    華    民    國   100    年    1     月    21    日
                                      書記官  廖日晟